臺灣屏東地方法院刑事判決　　　　　　　　　　　　　九十一年度訴字第七九八號
　　公　訴　人　臺灣屏東地方法院檢察署檢察官
　　被　　　告　甲○○
右列被告因煙毒等案件，經檢察官提起公訴（九十一年度毒偵字第一○三八號），本
院判決如左：
    主  文
甲○○連續施用第一級毒品，處有期徒刑柒月，扣案之海洛因零點零貳公克（包裝重
零點貳參公克）及注射針筒壹支，沒收銷燬之；又施用第二級毒品，處有期徒刑肆月
；應執行有期徒刑拾月，扣案之海洛因零點零貳公克（包裝重零點貳參公克）及注射
針筒壹支，沒收銷燬之。
    事  實
一、甲○○前因施用毒品案件，經本院以民國九十一年毒聲字第三五四號裁送觀察、
    勒戒後，認無繼續施用毒品傾向，由台灣屏東地方法院檢察署檢察官於民國九十
    一年四月二十六日，以九十一年毒偵字第三三○號不起訴處分確定；仍無法根除
    毒癮，復基於施用第一級毒品之概括犯意，自九十一年八月二十七日起至同年月
    三十日止，連續在屏東縣潮州鎮○○路九之二號住處，施用第一級毒品海洛因，
    平均每日施用一次；甲○○並於九十一年八月三十日十八時三十分採尿時起回溯
    之七十二小時內某時間，在不詳地點，施用第二級毒品安非他命。嗣於同年八月
    三十日十七時許，在上開住處為警查獲，扣得第一級毒品海洛因淨重○．○二公
    克（包裝重○．二三公克）及注射針筒一支。經檢察官再度聲請本院以九十一年
    度毒聲字第一○○五號裁定，移送被告至台灣屏東看守所附設勒戒處所觀察、勒
    戒後，認有繼續施用毒品傾向。
二、案經屏東縣警察局枋寮屏東分局移送台灣屏東地方法院檢察署檢察官偵查起訴。
    理  由
一、訊據被告甲○○坦承右揭連續施用第一級毒品海洛因之事實不諱，惟矢口否認有
    施用安非他命犯行，辯稱：我真的沒有吸食安非他命云云。然查，被告所排放之
    尿液，經送屏東縣衛生局檢驗結果，嗎啡及甲基安非他命均呈陽性反應，有該局
    煙毒及麻醉藥品類委託檢驗結果通知書（九十一年九月十三日屏縣衛檢六字第九
    一○二六四號）一份可稽；檢察官偵查中，再將被告尿液送台灣檢驗科技股份有
    限公司濫用藥物實驗室，先以酵素免疫分析法初步檢驗，再以氣相層析／質譜儀
    法確認檢驗結果，嗎啡及甲基安非他命亦均呈陽性反應，且尿液中甲基安非他命
    含量高達一四七一○ｎｇ／ｍｌ，超過最低確認標準甚多，有該實驗室濫用藥物
    尿液檢驗報告（九十一年十月十八日，ＫＨ二○○二Ａ0000000號）一紙
    附卷足憑，此為專業檢驗機關以精密儀器檢驗所得之結論，自可採為認定被告施
    用毒品之之犯罪證據。被告連續施用第一級毒品海洛因之自白，與事實相符，應
    堪採信；其否認施用安非他命之辯解，則與前揭精密之檢驗結果相左，核屬卸責
    之詞，並非可取。此外，復有扣案之海洛因毒品淨重○．○二公克（包裝重○．
    二三公克，法務部調查局九十一年十月一日，調科壹字第二四○○○二二六五號
    鑑定通知書參照）及注射針筒一支可資佐證，被告有施用第一級、第二級毒品之
    犯行，已可確認。
二、被告前因施用毒品案件，經本院以民國九十一年毒聲字第三五四號裁送觀察、勒
    戒後，認無繼續施用毒品傾向，由台灣屏東地方法院檢察署檢察官於民國九十一
    年四月二十六日，以九十一年毒偵字第三三○號不起訴處分確定，有台灣高等法
    院被告全國前案紀錄表、台灣屏東地方法院檢察署刑案資料查註紀錄表、刑案人
    犯在監所最新資料系統查詢結果及台灣屏東地方法院檢察署檢察官九十一年毒偵
    字第三三○號不起訴處分書各一件在卷可按。本件被告施用毒品部分，經檢察官
    再度聲請本院裁定將被告移送觀察、勒戒後，認有繼續施用毒品傾向等情，並有
    本院九十一年度毒聲字第一○○五號刑事裁定及台灣屏東看守所附設勒戒處所有
    無繼續施用毒品傾向證明書各一份附卷可稽，事證明確，被告犯行堪以認定。
三、查海洛因、安非他命為毒品危害防制條例第二條第二項第一款、第二款規定之毒
    品，核被告所為，係犯同條例第十條第一項施用第一級毒品罪及同條第二項施用
    第二級毒品罪。被告先後多次施用第一級毒品海洛因犯行，時間緊接，罪名與犯
    罪構成要件相同，顯係基於概括犯意而為，應依連續犯規定論以一罪，並加重其
    刑。其持有第一級、第二級毒品之低度行為，均為施用之高度行為所吸收，不另
    論罪；所犯二罪間，犯意各別，罪名不同，應分論併罰。爰審酌被告犯罪之動機
    、目的及犯罪後僅坦承部分犯行等一切情狀，分別量處如主文所示之刑，並定其
    應執行刑。扣案之海洛因毒品淨重○．○二公克（包裝重○．二三公克）及注射
    針筒一支，併依毒品危害防治條例第十八條第一項前段規定，沒收銷燬之。
據上論斷，應依刑事訴訟法第二百九十九條第一項前段，毒品危害防治條例第十條第
一項、第二項、第十八條第一項前段，刑法第十一條前段、第五十六條、第五十一條
第五款判決如主文。
中      華      民      國      九十一      年      十二    月    六    日
                                      臺灣屏東地方法院刑事第四庭
                                          法  官  楊清安
右正本證明與原本無異。
如不服本判決應於收受本判決送達後十日內向本院提出上訴書狀，其未敘述上訴理由
者，並得於提起上訴後十日內向本院補提理由書狀（均須按他造當事人之人數附繕本
 ）「切勿逕送上級法院」
                                          書記官  張儷薾
中      華      民      國      九十一      年      十二    月    六    日
附錄本判決論罪之法條：
毒品危害防制條例第十條
施用第一級毒品者，處六月以上五年以下有期徒刑。
施用第二級毒品者，處三年以下有期徒刑。
